臺灣高等法院刑事判決　　　　　　　　99年度上易字第2842號
上　訴　人
即　被　告　廖志偉
上列上訴人因竊盜案件，不服臺灣板橋地方法院99年度易字第12
92號，中華民國99年11月9 日第一審判決（起訴案號：臺灣板橋
地方法院檢察署99年度偵字第8814號），提起上訴，本院判決如
下：
    主  文
上訴駁回。
    事實及理由
一、本案經本院審理結果，認第一審以上訴人即被告廖志偉犯刑
    法第321條第1項第2、3款之共同攜帶兇器毀壞門扇竊盜罪，
    判處有期徒刑壹年，並諭知扣案之T 型一字起子壹支及手套
    壹雙均沒收，認事用法及量刑均無不當，應予維持，並引用
    第一審判決書記載之事實、證據及理由（如附件）。
二、被告上訴意旨略以：被告係在不知情情形下載黃宇緯至被害
    人住處附近，在當下不知黃宇緯欲行竊，其破壞門鎖時伊不
    在現場，亦無把風之意，伊未參與竊盜云云。惟查：證人黃
    宇緯於其所涉竊盜案件偵查中即陳稱：是廖志偉開車經過竊
    案發生地點時，伊見該公寓大門沒關，於是提議偷竊，伊拿
    螺絲起子破壞4 樓大門門鎖，廖志偉在門口把風，伊進去偷
    竊等語（臺灣板橋地方法院檢察署99年度偵緝字第1489號偵
    查卷99年5月17日訊問筆錄第1頁參照），核與被告於偵查中
    自承：伊到竊案發生地點樓下時，黃宇緯跟伊說要偷東西，
    伊等一起上樓，黃宇緯叫伊在4 樓門口把風，黃宇緯用螺絲
    起子把門鎖撬開進去，黃宇緯進去偷10分鐘，伊一直在4 樓
    樓梯間把風等情節一致（偵卷第58至59頁參照）。可見被告
    於偵訊時之自白確與事實相符，其事後辯稱不知黃宇緯欲行
    竊，其破壞門鎖時伊不在現場，亦無把風之意，伊未參與竊
    盜云云，顯係卸責之詞，委無可採。雖證人黃宇緯於原審法
    院審理時證稱：當天被告要去廣明街附近找朋友，伊叫被告
    載伊過去板橋，先過去廣明街附近，被告等渠朋友一段時間
    ，伊在車上無聊就下車，到竊案地點按電鈴，沒人，一時貪
    心，就臨時起意進去行竊，後來被告打電話問伊在哪裡，伊
    就說到竊案地點找朋友，快要下來了，被告後來有過來找伊
    ，伊記得被告有上來在3、4樓樓梯間等伊，當時伊已行竊完
    畢，被告應不知伊有行竊云云（原審法院99年9 月29日審判
    筆錄第9 至17頁參照）。惟所證已與其前之供述不符，且證
    人即竊案發生地點之同棟公寓5 樓住戶胡彪祥於警詢及偵查
    中均證稱：99年3月9日下午3時許下樓買東西時，看到4樓住
    戶跟警察在講話，才知4 樓遭竊，伊於半小時前有看到被告
    與另1名陌生男子在頂樓徘徊大約15分鐘，渠2人不是公寓住
    戶，卻來公寓頂樓2 次，且伊所住之頂樓不可能有人會上樓
    ，伊覺得很奇怪就出來看等語（偵卷第21、59頁參照），若
    黃宇緯所稱渠行竊完畢後被告才上樓云云為真，其2 人有何
    必要在公寓頂樓逗留長達15分鐘之久？可見證人黃宇緯嗣於
    原審法院審理時翻異前詞，無非為迴護被告，無法為有利被
    告之認定。此外並經被害人林佩萱於警詢暨偵查、被害人羅
    月英於偵查暨原審法院審理時指述明確（偵卷第17至18頁、
    第82至83頁、第86至87頁、原審法院99年9 月29日審判筆錄
    第6 頁參照），並有臺北縣政府警察局搜索扣押筆錄、扣押
    物品目錄表各1 件、被害人住處附近暨上海商業儲蓄銀行附
    設自動櫃員機之監視錄影翻拍畫面共17張及扣案物品暨上開
    自用小客車照片共4 張附卷可稽（偵卷第23至27頁、第31至
    32頁、第72至80頁參照），本件事證明確，被告共同攜帶兇
    器毀壞門扇竊盜之犯行洵堪認定。被告上訴空言否認竊盜為
    無理由，應予駁回。
三、被告聲請重新調閱案發現場之錄影帶以釐清被告出現的時間
    與黃宇緯出現的時間相差很多，並未把風，另聲請傳訊黃宇
    緯以證明伊不是共犯（本院卷第16頁、第38頁反面參照）。
    惟有關99年3月9日廣福街附近之監視錄影光碟，經原審法完
    向新北市政府警察局土城分局廣福派出所調閱結果，該所復
    稱當初取得即為監視器翻拍照片，監視錄影資料留存於里長
    ，因時間已久，無法取得，有原審法院99年10月1日下午3時
    55分公務電話紀錄在卷可稽（原審卷第95頁參照），既然如
    此，此部分自無從再予調查。另有關證人黃宇緯部分，原審
    法院既已傳訊，且本件事證已明，無再予傳訊之必要，以上
    均予駁回。
據上論斷，應依刑事訴訟法第373條、第368條，判決如主文。
本案經檢察官莊俊仁到庭執行職務。
中    華    民    國    100    年    3    月    30    日
                  刑事第三庭  審判長法  官  陳博志
                                    法  官  陳德民
                                    法  官  劉興浪
以上正本證明與原本無異。
不得上訴。
                                    書記官  王詩涵
中    華    民    國    100    年    3    月    30    日
附錄：本案論罪科刑法條全文
刑法第321條：
犯竊盜罪而有左列情形之一者，處6 月以上、5 年以下有期徒刑
：
一、於夜間侵入住宅或有人居住之建築物、船艦或隱匿其內而犯
    之者。
二、毀越門扇、牆垣或其他安全設備而犯之者。
三、攜帶兇器而犯之者。
四、結夥三人以上而犯之者。
五、乘火災、水災或其他災害之際而犯之者。
六、在車站或埠頭而犯之者。
前項之未遂犯罰之。